【裁判字號】    97,簡上,1211
【裁判日期】    971209
【裁判案由】    傷害
【裁判全文】
臺灣板橋地方法院刑事判決            97年度簡上字第1211號
上  訴  人
被      告  甲○○
上列被告因傷害案件，不服本院於民國九十七年九月九日以九十
七年度簡字第五一一○號所為刑事簡易判決（偵查案號：臺灣板
橋地方法院檢察署九十七年度偵字第三二一○號），提起上訴，
經本院管轄第二審合議庭審理，判決如下：
    主  文
上訴駁回。
    事實及理由
一、本件經本院管轄第二審之合議庭審理結果，認原審以被告甲
    ○○係犯刑法第二百七十七條第一項之傷害罪，而判處罰金
    新臺幣五千元日，並准以新臺幣（下同）一千元折算一日易
    服勞役，經核除原審簡易判決處刑書引用聲請書所載之案發
    時間，應由上午七時二十分許，應更正為九時二十分許外，
    其餘認事用法及量刑均無不當，應予維持，除更正部分外均
    引用如附件第一審判決書記載之事實、證據及理由。
二、訊據上訴人即被告於本院審理時固坦承於上開時地確有與告
    訴人乙○○為設攤一事發生爭執，惟矢口否認上開傷害犯行
    ，辯稱：案發日伊係被打，未使用西瓜刀背毆打告訴人之左
    臂，伊不知告訴人之傷如何而來云云。經查：聲請書所載有
    關被告因設攤事宜，於聲請書所載之時（以更正後為準）、
    地，與告訴人發生爭執，被告以西瓜刀背毆擊告訴人左上臂
    致其受有左上臂瘀傷之傷害等情，業據告訴人於本院審理時
    證述：「事情發生在上午九點二十分的時候，不是七點二十
    分的時候，當時被告要下來做生意，她的攤位已經超越到我
    的店面，影響到我做生意的地方，後來我過去跟她說是否可
    以把攤位挪後面一點，然後她就跟我有語言上的衝突，我們
    是有吵架，然後我就把她的攤位往後推，之後她就很生氣，
    就往她攤位裡面拿出一把西瓜刀出來，然後她就跟我說『我
    跟你配（台語）』，說完之後她就直接往我的左手臂畫下去
    ，她是用刀背砍下來的，然後我就推她一把，後來我先生看
    到我們有肢體上面的衝突之後，他就出來把我帶進去。」、
    「診斷證明書上面的左手臂的傷勢就是被告使用刀子直接砍
    下來所造成的。」等語明確，又在場親見事發經過之證人即
    告訴人之配偶陳世軒於本院審理時亦證稱：「依我看到的時
    候，我店門口有一張小桌子，我負責在煎東西，我桌子擺在
    我店面門口，被告下來要做生意的時候，就故意把我的客人
    趕往前面一點，後來我就沒有理會她，後來我太太過去我以
    為她們會溝通，後來過了一會兒的時間，我就看到被告拿出
    西瓜刀往我太太手臂砍下去，當時被告砍的速度很快，後來
    我太太就推開被告，後來我就衝出去，把我太太拉開，我衝
    出去之後拉開我太太的時候，因為被告穿的鞋子鞋底很高，
    所以她被我太太推的時候有失去平衡跌坐在地上。」等語，
    並有卷附告訴人於案發日至臺北縣立醫院驗傷內載：「左上
    臂九ㄨ一公分之瘀傷（按係以圖文表示）」之診斷證明書可
    資佐證，衡之告訴人於警詢、偵查中就傷害之發生、所受傷
    害之過程，均有詳細說明，情節及所受傷害尚與診斷證明書
    所載受傷結果並無矛盾之處，此一指述又有上揭在場證人陳
    世軒之證詞可資佐證，應堪採信，被告空言否認，尚不足採
    ，被告上開犯行已臻明確，應予依法論科。原審審酌被告與
    告訴人間僅因細故，竟不循平和解決之道，而為本件傷害犯
    行，兼衡其素行尚佳，及智識程度、犯罪動機、目的、手段
    、告訴人因此所受傷勢尚屬輕微，被告犯後仍否認犯行，迄
    未與告訴人達成和解等一切情狀，量處如主文所示之刑，並
    諭知易服勞役之折算標準，顯無違法或不當，是本件被告不
    服原判決，執上詞提起本件上訴，揆諸上述證據及說明，顯
    無理由，應予駁回。
據上論斷，應依刑事訴訟法第四百五十五條之一第一項、第三項
、第三百六十八條、第三百七十三條，判決如主文。
中    華    民    國    97    年    12    月    9     日
                    臺灣板橋地方法院刑事第四庭
                          審判長法  官  樊季康
                                法  官  劉元斐
                                法  官  王綽光
以上正本證明與原本無異。
不得上訴。
                                書記官  許清秋
中    華    民    國    97    年    12    月    10    日
附錄本件論罪科刑法條全文
刑法第277條
傷害人之身體或健康者，處3年以下有期徒刑、拘役或1千元以下
罰金。
犯前項之罪因而致人於死者，處無期徒刑或7年以上有期徒刑；
致重傷者，處3年以上10年以下有期徒刑。


司法院資訊處製作；財團法人民間司法改革基金會備份。
